臺灣臺北地方法院交通事件裁定　九十四年度交聲字第二二八號
原處分機關　臺北市交通事件裁決所
受處分人　　甲○○
上列受處分人因違反道路交通管理處罰條例案件，對於臺北市交
通事件裁決所所為之處分（原處分案號：北市裁二字第裁22-BD0
000000號），聲明異議，本院裁定如下：
    主  文
原處分撤銷。
甲○○汽車駕駛人，行車速度，超過規定之最高時速，處罰鍰新
臺幣貳仟肆佰元，並記違規點數壹點。
    理  由
一、按汽車駕駛人，行車速度，超過規定之最高時速，或低於規
    定之最低時速，處新臺幣（下同）一千二百元以上二千四百
    元以下罰鍰，並記違規點數一點，道路交通管理處罰條例第
    四十條第一項、同條例第六十三條第一項第一款定有明文。
    又違反前開道路交通管理事件之行為人，未依規定自動繳納
    罰鍰，或未依規定到案聽候裁決，逾越應到案期限三十日以
    上者，汽車駕駛人應依違反道路交通管理事件統一裁罰基準
    及處理細則第四十四條第一項及依該處理細則所訂之違反道
    路交通管理事件統一裁罰基準表之規定，依最高額裁處罰鍰
    二千四百元，並記違規點數一點。
二、本件受處分人即異議人甲○○經警舉發於民國九十三年十月
    十一日二十三時七分許，駕駛其所有之車號ＡＳ—三００五
    號自小客車，在國道十號大中段文川匝道口東向西方向行駛
    時，有超速之違規情事，受處分人不服提出陳述，原處分機
    關仍認違規事實明確，依首開道路交通管理處罰條例第四十
    條第一項規定裁處罰鍰二千四百元，受處分人不服，提出本
    件異議。
三、異議意旨略以：受處分人一直沒有收到罰單，因此未前往繳
    納罰鍰，卻因此被處以罰鍰之最高額二千四百元云云。
四、經查：
  (一)受處分人確有於九十三年十月十一日二十三時七分許，駕駛
    上開自小客車，在國道十號大中段文川匝道口東向西方向行
    駛時，行車速度超過規定之最高速度十七公里之違規情事，
    此有採證照片一幀附卷為憑，且為受處分人所不否認，堪予
    採認。
  (二)受處分人雖辯稱：並未收到本件舉發違反道路交通管理事件
    通知單云云，按處理違反道路交通管理事件，有關文書送達
    之程序，依行政程序法之規定，違反道路交通管理事件統一
    裁罰標準及處理細則第五條定有明文，而行政程序法第七十
    四條第一項、第二項規定：送達不能依同法第七十二條於應
    受送達人之住居所等處為之，亦不能依同法第七十三條規定
    將文書付與有辨別事理能力之同居人或受僱人或接收郵件人
    員時，得將文書寄存送達地之地方自治或警察機關，並作送
    達通知書兩份，一份黏貼於應受送達人住居所、事務所、營
    業所或其就業處所門首，另一份交由鄰居轉交或置於該送達
    處所信箱或其他適當位置，以為送達。由郵政機關為送達者
    ，得將文書寄存於送達地之郵政機關。經查：本件舉發違反
    道路交通管理事件通知單，經高雄市政府警察局高雄市交通
    大隊交由郵政機關於九十三年十一月四日向受處分人臺北市
    ○○○路二段一０七巷二三弄十二號住所為送達，因未獲會
    晤應受送達人本人，亦無受領文書之同居人、受僱人或應受
    四四支局，並作送達通知書二份，一份黏貼於應受送達人門
    首，一份置於該受送達處所信箱或其他適當位置，以為送達
    ，此有高雄市政府警察局高雄市交通大隊送達證書影本附卷
    可憑，堪認該紙舉發違反道路交通管理事件通知書業已符合
    行政程序法第七十四條規定為寄存送達，就令受處分人並未
    前往領取該通知書，仍自寄存之日起發生送達之效力。而受
    處分人並未於該舉發通知單所載應到案期限九十三年十二月
    九日前自動繳納罰鍰，原處分機關依首開違反道路交通管理
    事件統一裁罰基準及處理細則暨違反道路交通管理事件統一
    裁罰基準表之規定，裁處最高額之罰鍰二千四百元，並無不
    合。
五、受處分人執上開事由指摘原處分不當，求予撤銷，固非可採
    ，惟原處分機關漏未依道路交通管理處罰條例第六十三條第
    一項第一款規定，併記受處分人違規點數一點，仍有未恰，
    原處分既有違誤，仍應由本院將原處分撤銷，改諭知受處分
    人罰鍰二千四百元，併計違規點數一點，以資適法。
六、據上論斷，應依道路交通案件處理辦法第二十條前段裁定如
    主文。
中　　華　　民　　國　九十四　年　　三　　月　 十四 　日
            臺灣臺北地方法院交通法庭法　官　高偉文
以上正本證明與原本無異
如不服本裁定應於送達後五日內向本院提出抗告狀
　　　　　　          　　　　　　　書記官　張華瓊
中　　華　　民　　國　九十四　年　　三　　月　 十七　 日
